臺灣彰化地方法院刑事判決
110年度交易字第147號
公  訴  人  臺灣彰化地方檢察署檢察官
被      告  何冠政



上列被告因過失傷害案件，經檢察官提起公訴（109年度偵字第1
0905號），本院判決如下：
    主  文
本件公訴不受理。
    理  由
一、公訴意旨如附件檢察官起訴書所載。
二、按告訴乃論之罪，告訴人於第一審辯論終結前，得撤回其告
    訴；告訴經撤回者，應諭知不受理之判決；又依第303條所
    為之不受理判決，得不經言詞辯論為之，刑事訴訟法第238
    條第1項、第303條第3款及第307條分別定有明文。
三、查告訴人陳文秀告訴被告何冠政過失傷害部分，起訴書認係
    犯道路交通管理處罰條例第86條第1項、刑法第284條前段之
    無駕駛執照過失傷害人罪，依刑法第287條前段規定，須告
    訴乃論。茲經被告與告訴人達成調解，並據告訴人具狀撤回
    告訴，有刑事撤回告訴狀、本院110年度斗司刑移調字第38
    號調解程序筆錄、電話洽辦公務紀錄單在卷可稽，依上開說
    明，爰不經言詞辯論，逕為諭知不受理之判決。
四、據上論斷，應依刑事訴訟法第303條第3款、第307條，判決
    如主文。
中　　華　　民　　國　　110 　年　　5 　　月　　11　　日
                  刑事第四庭    法  官    林怡君
以上正本證明與原本無異。
如不服本判決應於收受判決後20日內向本院提出上訴書狀，並應
敘述具體理由；其未敘述上訴理由者，應於上訴期間屆滿後20日
內向本院補提理由書（均須按他造當事人之人數附繕本）「切勿
逕送上級法院」。
告訴人或被害人對於判決如有不服具備理由請求檢察官上訴者，
其上訴期間之計算係以檢察官收受判決正本之日期為準。
中　　華　　民　　國　　110 　年　　5 　　月　　11　　日
                                書記官    馬竹君
臺灣彰化地方檢察署檢察官起訴書
                                    109年度偵字第10905號
　　被　　　告　何冠政　男　00歲（民國00年0月00日生）
　　　　　　　　　　　　住臺東縣○○鄉○○村○○街00號
　　　　　　　　　　　　居雲林縣○○鄉○○村00號
　　　　　　　　　　　　國民身分證統一編號：0000000000號
上列被告因過失傷害案件，業經偵查終結，認應提起公訴，茲將
犯罪事實及證據並所犯法條分敘如下：
        犯罪事實
一、何冠政於民國109年3月25日10時25分許，駕駛車牌號碼000-
    0000號自用小貨車，沿彰化縣田中鎮員集路3段由南往北方
    向行駛，行經彰化縣○○鎮○○路0段00號前時，本應注意車輛
    行駛時，駕駛人應注意車前狀況及兩車並行之間隔，並隨時
    採取必要之安全措施，而依當時天候晴、自然光線、柏油路
    面乾燥無缺陷、無障礙物且視距良好等情形，並無不能注意
    之情事，竟疏未注意，於行駛中擬靠右路邊停車時，適同向
    右側有併行直行由陳文秀所騎乘之車牌號碼000-000號普通
    重型機車，而逕行靠右路邊停車，二車因而發生碰撞，致陳
    文秀受有右側腓骨外髁骨折之傷害。何冠政於有偵查犯罪職
    權之機關或個人發覺其上開犯行前，於員警前往現場處理時
    ，主動坦承肇事，自首接受裁判。
二、案經陳文秀訴由彰化縣警察局田中分局報告偵辦。
　　　　證據並所犯法條
一、證據清單及待證事實
編號 證據資料 待證事項 1 被告何冠政於警詢時與偵查中之供述 被告坦承於上揭時、地駕駛自小貨車於上開地點，擬靠右路邊停車，未注意同向右側併行直行之告訴人陳文秀騎乘機車之行駛動態，並讓其先行，而與之發生碰撞，並致告訴人受傷之事實。 2 告訴人陳文秀於警詢時及 偵查中之指訴  佐證被告於犯罪事實欄所載時、地，駕駛前開自小貨車擬靠右路邊停車之際，而與告訴人騎乘之機車發生碰撞，致告訴人受有右側腓骨外髁骨折傷害之事實。　　 3 ⑴道路交通事故現場圖 ⑵道路交通事故調查報告表(一)、(二)-1 ⑶監視器畫面翻拍照片及道路交通事故照片（含現場情形與車損情形） ⑷車號查詢汽(機)車車籍(000-0000號、000-000號)、 ⑸證號查詢機車駕駛人(陳文秀) ⑹監視器光碟1片 佐證肇事地點之道路狀況、雙方車輛損壞情形及本件車禍案發經過之事實。 4 員生醫院診斷證明書（109年7月3日開立） 佐證告訴人因本件事故而受有傷害之事實。　 5 交通部公路總局臺中區監理所109年11月11日彰鑑字第0000000000號函附之交通部公路總局臺中區監理所彰化縣區車輛行車事故鑑定會鑑定意見書（彰化縣區0000000案） 佐證： 鑑定意見：被告駕駛自用小貨 車，擬靠右路邊停車時，未注意同向右側併行直行之機車動態，並讓其先行，為肇事原因之事實；告訴人駕駛普通重型機車，無肇事因素之事實。 
二、核被告所為，係犯刑法第284條前段之過失傷害罪嫌。被告
    未領有合格之駕駛執照，其無照駕駛而致人受傷，請依道路
    交通管理處罰條例第86條第1項規定，加重其刑。又被告肇
    事後，於警方人員前往現場處理時，即當場承認為肇事人，
    向警方自首而接受裁判，有彰化縣警察局道路交通事故肇事
    人自首情形紀錄表在卷可參，得依刑法第62條之規定，減輕
    其刑。
三、依刑事訴訟法第251條第1項提起公訴。
　　此　致
臺灣彰化地方法院
中　　華　　民　　國　 110　　年　　1 　　月　　29　　日
                              檢  察  官　吳  宇  軒
本件正本證明與原本無異
中　　華　　民　　國　 110　　年　　2 　　月　　4 　　日
                              書  記  官  蔡  福  才  
附錄本案所犯法條全文　　
中華民國刑法第284條
因過失傷害人者，處 1 年以下有期徒刑、拘役或 10 萬元以下
罰金；致重傷者，處 3 年以下有期徒刑、拘役或 30 萬元以下
罰金。